【裁判字號】    92,交聲,404
【裁判日期】    920630
【裁判案由】    違反道路交通管理處罰條例聲明異議
【裁判全文】
臺灣臺北地方法院交通事件裁定                    九十二年度交聲字第四四號
    受 處分 人  甲○○
右列受處分人因違反道路交通管理處罰條例案件，對於台北市交通事件裁決所民國九
十二年三月十八日所為之處分（處分案號：北市裁三字第車裁二二－Ａ000000
00號），聲明異議，本院裁定如左：
    主  文
異議駁回。
    理  由
一、按汽車駕駛人行車速度超過規定之最高時速者，處新台幣（下同）一千二百元以
    上二千四百元以下罰鍰，並應記違規點數一點，道路交通管理處罰條例第四十條
    第一項、第六十三條第一項第一款分別定有明文。
二、原處分意旨略以：本件異議人即受處分人甲○○於民國九十二年一月二十五日凌
    晨一時四分許，駕駛車號ＸＣ－七八七０號自用小客車，在林森北路至金山北路
    間之市○○道平面、行車速限為時速四十公里之路段，以時速六十一公里之車速
    超速行駛，遭台北市政府警察局中正第一分局員警發覺，即依受處分人違反道路
    交通管理處罰條例第四十條第一項規定，摯發北市警交大字第Ａ0000000
    0號違反道路交通管理事件通知單予以逕行舉發。嗣受處分人於舉發通知單上所
    載應到案日期前向原處分機關為申訴，經原處分機關請舉發單位即台北市政府警
    察局中正第一分局調查，仍認受處分人前開違規行為明確，原處分機關乃以受處
    分人違反前述道路交通管理處罰條例第四十條第一項規定之行為，依違反道路交
    通管理事件統一裁罰基準表之規定，於九十二年三月十八日裁處受處分人罰鍰一
    千九百元，並依前述道路交通管理處罰條例第六十三條第一項第一款（漏引第一
    款）之規定，記汽車駕駛人即受處分人違規點數一點。
三、經查，受處分人並不否認其於右開時地，以時速六十一公里之速度行駛於速限為
    時速四十公里之路段之事實，此有聲明異議狀、交通違規案件陳述書在卷可稽，
    並有採證相片在卷可稽，則受處分人違規行為明確。至受處分人雖辯稱：當時深
    夜且僅以時速六十一公里行駛，未超速太多，請予減免等語，然查原處分機關係
    依違反道路交通管理事件統一裁罰基準表之規定裁罰受處分人罰鍰一千九百元，
    核無違誤，本院自不能逕予減輕或免除；況縱於深夜，超速行駛亦有危險，受處
    分人所辯亦無可採，則受處分人提起本件異議，求予減免云云，自無理由。
四、從而，原處分機關以受處分人有於前揭時、地駕駛汽車之超速違規行為，依道路
    交通管理處罰條例第四十條第一項及違反道路交通管理事件統一裁罰基準表之規
    定，裁處受處分人罰鍰一千九百元，並依同條例第六十三條第一項第一款規定併
    予記違規點數一點，核無違誤，本件受處分人之異議為無理由，自應將其異議駁
    回。
據上論斷，應依道路交通案件處理辦法第十九條，裁定如主文。
中      華      民      國    九十二    年      六      月     三十     日
                                    臺灣臺北地方法院交通法庭
        法  官  林鴻達
右正本證明與原本無異。
如不服本裁定應於送達後五日內向本院提出抗告狀。
                                        書記官  石幸代
中      華      民      國    九十二    年      六      月     三十     日


司法院資訊處製作；財團法人民間司法改革基金會備份。
